福建金門地方法院民事判決
111年度家繼訴字第3號
原      告  洪慶進
            陳清勤(即陳天恒之繼承人)

            陳清疆(即陳天恒之繼承人)  

            陳明玉(即陳天恒之繼承人)  

            陳煒竣(即陳天恒之繼承人)  

            陳清桓(即陳天恒之繼承人)  

            陳清強(即陳天恒之繼承人)  

            陳清良(即陳天恒之繼承人)  

            陳清楚(即陳天恒之繼承人)  

上九人共同
訴訟代理人  吳奎新律師
被      告  許翠英(即陳慶德之繼承人)

            陳俊宇(即陳慶德之繼承人)

            陳盈縈(即陳慶德之繼承人)

            陳美苓(即陳慶德之繼承人)


            陳俊文(即陳慶德之繼承人)

            陳盈亭(即陳慶德之繼承人)

            陳彩雪
            張春安(即陳彩鳳之繼承人)

            張素英(即陳彩鳳之繼承人)

            張嘉恩(即陳彩鳳之繼承人)

            張素雲(即陳彩鳳之繼承人)

            張素梅(即陳彩鳳之繼承人)

            張嘉道(即陳彩鳳之繼承人)

            張嘉德(即陳彩鳳之繼承人)

            陳彩雲
            陳彩娥
            曹春珠(即陳榮宗之繼承人)

            陳柏亘(即陳榮宗之繼承人)

            陳彩華
上列當事人間請求分割遺產事件，本院於中華民國111年7月15日
言詞辯論終結，判決如下：
    主  文
兩造就被繼承人陳篤權所遺如附表一所示之遺產，由兩造依如附
表八所示之應繼分比例分割為分別共有。
訴訟費用由兩造按附表八之應繼分比例負擔。 
    事實及理由
壹、程序事項：
一、按訴狀送達後，原告不得將原訴變更或追加他訴，但擴張或
    減縮應受判決事項之聲明者，不在此限；不變更訴訟標的，
    而補充或更正事實上或法律上陳述者，非為訴之變更追加，
    民事訴訟法第255條第1項第3款、第256條分別定有明文。次
    按家事訴訟事件，除本法別有規定者外，準用民事訴訟法之
    規定，家事事件法第51條亦定有明文。經查：
　㈠本件原告甲○○、宇○○、玄○○、子○○、黃○○、天○○、地○○、亥○○、宙○○（下合稱原告）起訴時原聲明：「被告等應協同原
    告將被繼承人陳篤權如附表一所示之土地辦理公同共有繼承
    ，並請准兩造就被繼承人陳篤權所遺如附表一之財產，如附
    表二所示方法予以分割。」等語（見本院卷第21頁）。惟原
    告業已於民國111年5月3日就訴外人即被繼承人陳篤權所遺
    如附表一所示之不動產已辦理繼承登記完畢，原告遂當庭捨
    棄上開有關請求偕同辦理繼承登記之聲明（見本院第441-44
    2頁），揆諸上揭說明，於法尚無不合，應予准許。
　㈡本件原告起訴狀附表一至五所記載之土地地段號原為：「金
    沙鎮陽宅段1118、259、262、324號、金沙鎮東明段520、55
    3、558、560、631、660號」（起訴狀附表一）、「金沙鎮
    陽光段118號、金沙鎮陽宅段259、262、324、520、553、55
    8、560、631、660號」（起訴狀附表二、四、五）、「金沙
    鎮陽宅段1118、259、262、324、520、553、558、560、631
    、660號」（起訴狀附表三）；原告陳慶記於65年間被訴外
    人洪明芳、洪林珠夫妻收養，被告寅○○英（陳慶德之繼承人
    ）、巳○○英（陳慶德之繼承人）、午○○英（陳慶德之繼承人
    ）、丑○○英（陳慶德之繼承人）、辰○○英（陳慶德之繼承人
    ）；嗣於111年3月21日具狀更正為被告寅○○（陳慶德之繼承
    人）、巳○○（陳慶德之繼承人）、午○○（陳慶德之繼承人）
    、丑○○（陳慶德之繼承人）、辰○○（陳慶德之繼承人）（見
    本院卷第109-111頁）；嗣於111年4月21日具狀更正原告陳
    慶記於59年10月30日被陳明芽、洪林珠收養，並已辦妥土地
    公同共有繼承登記，及更正土地地段號為「金沙鎮陽宅段11
    18、259、262、324號、金沙鎮東珩段520、553、558、560
    、631、660號」，此有民事聲請及陳報狀及金門縣地政局人
    民申請登記案件收據、原告陳慶進之戶籍謄本各1份存卷可
    參（見本院卷第129-164頁）；再於111年5月12日具狀更正
    原告陳慶記之養父名為洪明芽、被收養後更名為原告洪進慶
    ，被繼承人陳篤權之繼承人增列繼承人戌○○及應繼分比例，
    及正確之附表一至五之繼承人繼承比例暨土地地段號「金沙
    鎮陽宅段1118、259、262、324號、金沙鎮東明段520、553
    、558、560、631、660號」（民事更正暨陳報狀附表一）、
    「金沙鎮陽光段118號、金沙鎮陽宅段259、262、324、520
    、553、558、560、631、660號」（民事更正暨陳報狀附表
    二、四、五）、「金沙鎮陽宅段1118、259、262、324、520
    、553、558、560、631、660號」（民事更正暨陳報狀附表
    三）（見本院卷第165-356頁）；末於111年7月15日言詞辯
    論程序當庭更正起訴狀附表一至五之土地地段號為「金沙鎮
    陽宅段1118、259、262、324號、金沙鎮東珩段520、553、5
    58、560、631、660號」等語（見本院卷第442-447頁），原
    告所為前揭聲明變更，核屬補充或更正事實上或法律上陳述
    ，揆諸前揭規定，於法自無不合，應予准許。
二、被告癸○○、寅○○、丑○○、巳○○、午○○、辰○○、申○○、乙○○、
    丙○○、己○○、戊○○、丁○○、庚○○、辛○○、戌○○、未○○、壬○○
    、卯○○、酉○○等人（下合稱被告等）經合法通知，未於言詞
    辯論期日到場，核無民事訴訟法第386 條各款所列情形之一
    ，依家事事件法第51條準用民事訴訟法第385條第1項前段規
    定，爰依原告之聲請，由其一造辯論而為判決。
貳、實體事項：
一、原告主張：
  ㈠被繼承人陳篤權於57年6月5日過世，訴外人即其配偶陳蔡玉
    亦於81年10月5日過世，被繼承人陳篤權死亡時遺有如附表
    一所示之土地十筆（下合稱系爭遺產）。被繼承人陳篤權與
    陳蔡玉共生有子女11人，即陳慶德、陳天恒、陳慶進、陳慶
    祝、陳彩寫、申○○、陳彩鳳、戌○○、未○○、陳榮宗、酉○○，
    其中長子陳慶德於83年已過世，其遺產由其配偶即被告癸○○
    、子女寅○○、巳○○、午○○、丑○○、辰○○繼承；次子陳天恒亦
    於85年9月7日已過世，其遺產由配偶即原告子○○、宇○○、玄
    ○○、黃○○、天○○、地○○、亥○○、宙○○繼承；另三子即原告陳
    慶進則於65年時被養父洪明芽、養母洪林珠收養，改名為原
    告甲○○，是於被繼承人陳篤權於57年6月5日過世時，原告甲○○尚未被收養，故對於陳篤權之遺產有繼承權，而長女陳彩
    寫因在16歲既早於被繼承人陳篤權死亡，且未婚無子嗣，其
    應繼分由其母親陳蔡玉與其他兄弟姐妹繼承，所有繼承人繼
    承應繼分比例詳如附表二所示；嗣陳榮宗於78年1月28日間
    車禍過世，故其應繼分由其配偶即被告壬○○、子卯○○繼承其
    應繼分，故各1/22，另陳慶祝於81年7月23日死亡，當時母
    親陳蔡玉尚未過世，因其終身未娶，亦無子嗣，故其所留財
    產只有由其母親陳蔡玉單獨繼承，故陳蔡玉之應繼分為2/11
    ，應繼分比例如附表三；陳蔡玉嗣於81年10月5日過世，於
    陳蔡玉81年過世時因原告陳慶進已被收養，故對陳蔡玉部分
    因已被收養，故已無繼承權，其應繼分由其他子女繼承，被
    繼承人陳篤權之系爭財產之繼承人應繼分詳如附表四所載；
    陳慶德於83年8月23日過世，被繼承人為被告癸○○、子女寅○○、巳○○、午○○、辰○○、丑○○，被繼承人陳篤權之系爭財產
    之繼承人應繼分詳如附表五所載；嗣陳天恒於85年9月7日過
    世，其繼承人為原告子○○、宇○○、玄○○、黃○○、天○○、地○○
    、亥○○、宙○○，被繼承人陳篤權之系爭財產之繼承人應繼分
    詳如附表六所載；陳彩鳳於100年1月19日過世，其繼承人為
    被告乙○○、丙○○、己○○、戊○○、丁○○、庚○○、辛○○，被繼承
    人陳篤權之系爭財產之繼承人應繼分詳如附表七所載。故有
    關被繼承陳篤權之系爭遺產，現所有繼承人之應繼分比例即
    如附表八所示。
　㈡被繼承人陳篤權所遺如附表一所示遺產，現由兩造公同共有
    ，因被繼承人未以遺囑禁止分割遺產，兩造間亦無不得分割
    遺產之約定，亦無法律規定不得請求分割遺產之限制，因兩
    造未能達成分割協議，爰依民法第1151條、第1164條及民法
    第830條第1項、830條第2項，請求分割為分別共有等語。
  ㈢並聲明：如主文第一項所示。
二、被告癸○○、寅○○、丑○○、巳○○、午○○、辰○○、申○○、乙○○、
    丙○○、己○○、戊○○、丁○○、庚○○、辛○○、戌○○、未○○、壬○○
    、卯○○、酉○○等人均未於最後言詞辯論期日到場，亦未提出
    書狀作何聲明或陳述。
三、得心證之理由： 
  ㈠按遺產繼承人，除配偶外，依左列順序定之：一、直系血親
    卑親屬。二、父母。三、兄弟姊妹。四、祖父母；第1138條
    所定第一順序之繼承人，有於繼承開始前死亡或喪失繼承權
    者，由其直系血親卑親屬代位繼承其應繼分；同一順序之繼
    承人有數人時，按人數平均繼承。但法律另有規定者，不在
    此限；配偶有相互繼承遺產之權，其與第1138條所定第一順
    序之繼承人同為繼承時，其應繼分與他繼承人平均；繼承人
    得隨時請求分割遺產。但法律另有規定或契約另有訂定者，
    不在此限，民法第1138條、第1140條、第1141條、第1144條
    第1款、第1164條規定分別定有明文。復按民法第1164條所
    定之遺產分割，其目的在於遺產公同共有關係全部之廢止，
    而非個別財產公同共有關係之消滅。又遺產分割既以消滅遺
    產公同共有關係為目的，故除被繼承人以遺囑禁止繼承人分
    割之遺產，及共同繼承人以契約約定禁止分割之遺產外，應
    以全部遺產整體為分割，不能以遺產中之個別財產為分割之
    對象（最高法院86年度臺上字第1436號、84年度臺上字第24
    10號民事裁判要旨參照）。而所謂應繼分，係各繼承人對於
    遺產之一切權利義務，所得繼承之比例，並非對於個別遺產
    之權利比例，因此分割遺產並非按照應繼分比例逐筆分配，
    而應整體考量決定適當之分割方法。查原告主張被繼承人陳
    篤權於57年6月5日過世，其配偶陳蔡玉亦於81年10月5日過
    世，被繼承人陳篤權死亡時遺有如附表一所示之系爭遺產，
    被繼承人陳篤權現所有繼承人之應繼分比例即如附表八所示
    。附表一所示之系爭遺產無不予分割之約定，兩造就系爭不
    動產無法為協議分割等事實，業據提出被繼承人陳篤權、陳
    蔡玉除戶謄本影本、繼承系統表及舊戶籍謄本影本、陳天恒
    除戶謄本及繼承人玄○○等人戶籍謄本影本、陳慶進戶籍謄本
    影本、陳慶祝、陳彩寫戶籍謄本影本、陳彩鳳除戶謄本影本
    、陳彩鳳之繼承人乙○○等人戶籍謄本影本、陳榮宗除戶謄本
    影本、陳榮宗之繼承人壬○○等人戶籍謄本影本、金門縣地政
    局函文影本、申請登記案件收據影本、陳慶進之戶籍謄本影
    本、陳慶德除戶籍本及其繼承人之戶籍謄本暨原告玄○○、申
    ○○等人之戶籍謄本、土地謄本影本為證（本院卷第41-108頁
    、第147-164頁、第179-356頁）。並有本院函詢財政部北區
    國稅局111年5月27日北區國稅審二字第1112009238號函、金
    門○○○○○○○○○111年5月31日沙戶字第1110000727號函暨附件
    被繼承人陳篤權之除戶戶籍資料、財政部北區國稅局金門稽
    徵所111年6月10日北區國稅金門營字第1112570233號書函（
    見本院卷第367-368頁、第373-376頁、第383-384頁）在卷
    可稽。又被告等均已於相當時期受合法之通知而未於言詞辯
    論期日到場，亦未提出書狀為任何爭執，依民事訴訟法第28
    0條第3項規定，應視同自認。是原告等前揭主張，堪以採信
    。又附表一所示之系爭遺產並無不能分割之情形，亦無不予
    分割之約定等事實，因此兩造就系爭遺產既不能協議分割，
    則原告等以遺產分割為由終止兩造間之公同共有關係，並請
    求分割被繼承人陳篤權所有之系爭遺產，自屬有據。 
  ㈡又公同共有物分割之方法，依民法第830條第2項之規定，準
    用共有物分割之規定，即以原物分配或變賣分割為之。將遺
    產之公同共有關係終止，改為分別共有關係，性質上亦屬分
    割遺產方法之一（最高法院82年度臺上字第748號裁判要旨
    參照）。再按裁判分割共有物，屬形成判決，法院定共有物
    之分割方法，固應斟酌當事人之聲明、共有物之性質、經濟
    效用及全體共有人之利益等，而本其自由裁量權為公平合理
    之分配，但並不受當事人聲明、主張之拘束（最高法院93年
    度台上字第1797號裁判要旨參照）。經查：原告所提如附表
    一所示之分割方案，符合兩造如附表八所示之應繼分比例，
    被告等均已於相當時期受合法通知，未於言詞辯論期日到場
    ，亦未提出書狀作何聲明或陳述。本院綜核各情，認依原告
    所提依據兩造應繼分比例為分割之方案，應屬適當。是本件
    原告依遺產分割請求權之法律關係，主張被繼承人陳篤權所
    遺如附表一所示之系爭遺產應分割如附表一分割方法欄所示
    ，為有理由，應予准許。
四、綜上所述，兩造對附表一所示之系爭遺產並無不分割之約定
    ，又無不能分割之情事，是原告訴請裁判分割附表一所示之
    系爭遺產，於法自無不合，另本院審酌兩造之應有部分之比
    例、經濟效益，認附表一所示之系爭遺產應分割如主文第一
    項所示，較符合全體共有人之最佳利益，且應屬適當公平，
    爰定系爭遺產之分割方案如主文第一項所示。又分割共有物
    之訴，核其性質，兩造本可互換地位，原告提起本件訴訟於
    法雖屬有據，然被告應訴乃法律規定所不得不然，其所為抗
    辯自為伸張或防衛權利所必要，是本件訴訟費用應由共有人
    依其應有部分之比例分擔，始為公允，爰諭知本件訴訟費用
    負擔之比例如附表八所示。
五、本件事證已明，兩造其餘攻擊防禦方法與所舉證據，核與本
    件判決結果不生影響，爰不再逐一論駁，附此敘明。
六、訴訟費用負擔之依據：家事事件法第51條、民事訴訟法第80
    條之1。 
中　　華　　民　　國　　111 　年　　7 　　月　　27　　日
                      家事法庭法　官　黃俊偉
以上正本係照原本作成。　　　　　　　　　　　
如對本判決上訴，須於判決送達後20日內向本院提出上訴狀。  
中　　華　　民　　國　　111 　年　　7 　　月　　27　　日
                              書記官   黃紹洧
附表一：被繼承人陳篤權遺產範圍及分割方法
編號 土地坐落地段號 面積（平方公尺） 權利範圍 公告現值（新臺幣/元） 價額（元） 分割方法 1 金沙鎮陽宅段1118地號 182 全部 10,000 1,820,000 由兩造按附表八應繼分比例分別共有  2 金沙鎮陽宅段259地號 503.34 全部 1,300 654,342  3 金沙鎮陽宅段262地號 284.32 全部 1,300 369,616  4 金沙鎮陽宅段324地號 365.84 全部 1,300 475,592  5 金沙鎮東珩段520地號 1262 全部 1,600 2,019,200  6 金沙鎮東珩段553地號 815.11 全部 1,600 1,304,176  7 金沙鎮東珩段558地號 707.66 全部 1,600 1,132,256  8 金沙鎮東珩段560地號 458.89 全部 1,600 734,224  9 金沙鎮東珩段631地號 1580.56 全部 1,600 2,528,896  10 金沙鎮東珩段660地號 410.64 全部 1,600 657,024  陳篤權遺產總價額合計：11,695,326元       

附表二：陳篤權57年6月5日死亡時系爭遺產之繼承人及應繼分比
        例表
編號 土地坐落地段號 繼承人 應繼分比例 備註 1 金沙鎮陽宅段1118地號 陳蔡玉、陳慶德、陳天恒、甲○○、陳慶祝、陳榮宗、申○○、陳彩鳳、未○○、戌○○、 酉○○ 每人均為1/11。 長女陳彩寫43年已過世，且未婚無子嗣，故無繼承權。 2 金沙鎮陽宅段259地號 同上 同上  3 金沙鎮陽宅段262地號 同上 同上  4 金沙鎮陽宅段324地號 同上 同上  5 金沙鎮東珩段520地號 同上 同上  6 金沙鎮東珩段553地號 同上 同上  7 金沙鎮東珩段558地號 同上 同上  8 金沙鎮東珩段560地號 同上 同上  9 金沙鎮東珩段631地號 同上 同上  10 金沙鎮東珩段660地號 同上 同上  


附表三：陳榮宗於78年1月28日過世，陳慶祝於81年7月23日過  
        世，陳篤權之系爭遺產之繼承人及應繼分比例表
編號 土地坐落地段號 繼承人及應繼分比例 1 金沙鎮陽宅段1118地號 1.陳蔡玉之應繼分為2/11。 2.陳慶德之應繼分為1/11。 3.陳天恒之應繼分為1/11。 4.甲○○之應繼分為1/11。　 5.壬○○之應繼分為1/22。 6.卯○○之應繼分為1/22。 7.申○○之應繼分為1/11。 8.陳彩鳳之應繼分為1/11。 9.未○○之應繼分為1/11。 10.戌○○之應繼分為1/11。 11.酉○○之應繼分為1/11。 2 金沙鎮陽宅段259地號 同上 3 金沙鎮陽宅段262地號 同上 4 金沙鎮陽宅段324地號 同上 5 金沙鎮東珩段520地號 同上 6 金沙鎮東珩段553地號 同上 7 金沙鎮東珩段558地號 同上 8 金沙鎮東珩段560地號 同上 9 金沙鎮東珩段631地號 同上 10 金沙鎮東珩段660地號 同上 


附表四：陳蔡玉於81年10月5日過世，陳篤權之系爭遺產之繼承
        人及應繼分比例表
編號 土地坐落地段號 繼承人及應繼分比例 備註 1 金沙鎮陽宅段1118地號 1.陳慶德之應繼分為5/44。 2.陳天恒之應繼分為5/44。 3.甲○○之應繼分為1/11。　 4.壬○○之應繼分為1/22。 5.卯○○之應繼分為3/44。 6.申○○之應繼分為5/44。 7.陳彩鳳之應繼分為5/44。 8.未○○之應繼分為5/44。 9.戌○○之應繼分為5/44。 10.酉○○之應繼分為5/44。 1.陳慶德、陳天恒、卯○○、申○○、陳彩鳳、戌○○、未○○、酉○○共同繼承陳蔡玉之2/11應繼分，故每人得再繼承之應繼分為1/44。 2.因甲○○於59年被收養，故對陳蔡玉之遺產無繼承權。 3.因壬○○為陳榮宗之配偶，故對陳蔡玉之遺產無繼承權。 4.因陳榮宗早於陳蔡玉死亡，故陳榮宗之子卯○○得代位陳榮宗繼承陳蔡玉之遺產。 2 金沙鎮陽宅段259地號 同上  3 金沙鎮陽宅段262地號 同上  4 金沙鎮陽宅段324地號 同上  5 金沙鎮東珩段520地號 同上  6 金沙鎮東珩段553地號 同上  7 金沙鎮東珩段558地號 同上  8 金沙鎮東珩段560地號 同上  9 金沙鎮東珩段631地號 同上  10 金沙鎮東珩段660地號 同上  

附表五：陳慶德於83年8月23日過世，陳篤權之系爭遺產之繼承
        人及應繼分比例表
編號 土地坐落地段號 繼承人及應繼分比例 1 金沙鎮陽宅段1118地號 1.陳天恒之應繼分為5/44。 2.癸○○之應繼分為5/264。 3.寅○○之應繼分為5/264。 4.巳○○之應繼分為5/264。 5.午○○之應繼分為5/264。 6.辰○○之應繼分為5/264。 7.丑○○之應繼分為5/264。　 8.甲○○之應繼分為1/11。　 9.壬○○之應繼分為1/22。 10.卯○○之應繼分為3/44。 11.申○○之應繼分為5/44。 12.陳彩鳳之應繼分為5/44。 13.未○○之應繼分為5/44。 14.戌○○之應繼分為5/44。 15.酉○○之應繼分為5/44。 2 金沙鎮陽宅段259地號 同上 3 金沙鎮陽宅段262地號 同上 4 金沙鎮陽宅段324地號 同上 5 金沙鎮東珩段520地號 同上 6 金沙鎮東珩段553地號 同上 7 金沙鎮東珩段558地號 同上 8 金沙鎮東珩段560地號 同上 9 金沙鎮東珩段631地號 同上 10 金沙鎮東珩段660地號 同上 

附表六：陳天恒於85年9月7日過世，陳篤權之系爭遺產之繼承
        人及應繼分比例表
編號 土地坐落地段號 繼承人及應繼分比例 1 金沙鎮陽宅段1118地號 1.子○○之應繼分為5/352。 2.宇○○之應繼分為5/352。 3.玄○○之應繼分為5/352。 4.黃○○之應繼分為5/352。 5.天○○之應繼分為5/352。 6.地○○之應繼分為5/352。 7.亥○○之應繼分為5/352。 8.宙○○之應繼分為5/352。　　 9.癸○○之應繼分為5/264。 10.寅○○之應繼分為5/264。 11.巳○○之應繼分為5/264。 12.午○○之應繼分為5/264。 13.辰○○之應繼分為5/264。 14.丑○○之應繼分為5/264。　 15.甲○○之應繼分為1/11。　 16.壬○○之應繼分為1/22。 17.卯○○之應繼分為3/44。 18.申○○之應繼分為5/44。 19.陳彩鳳之應繼分為5/44。 20.未○○之應繼分為5/44。 21.戌○○之應繼分為5/44。 22.酉○○之應繼分為5/44。 2 金沙鎮陽宅段259地號 同上 3 金沙鎮陽宅段262地號 同上 4 金沙鎮陽宅段324地號 同上 5 金沙鎮東珩段520地號 同上 6 金沙鎮東珩段553地號 同上 7 金沙鎮東珩段558地號 同上 8 金沙鎮東珩段560地號 同上 9 金沙鎮東珩段631地號 同上 10 金沙鎮東珩段660地號 同上 


附表七：陳彩鳳於100年1月19日過世，陳篤權之系爭遺產之繼承
        人及應繼分比例表
編號 土地坐落地段號 繼承人及應繼分比例 1 金沙鎮陽宅段1118地號 1.子○○之應繼分為5/352。 2.宇○○之應繼分為5/352。 3.玄○○之應繼分為5/352。 4.黃○○之應繼分為5/352。 5.天○○之應繼分為5/352。 6.地○○之應繼分為5/352。 7.亥○○之應繼分為5/352。 8.宙○○之應繼分為5/352。　　 9.癸○○之應繼分為5/264。 10.寅○○之應繼分為5/264。 11.巳○○之應繼分為5/264。 12.午○○之應繼分為5/264。 13.辰○○之應繼分為5/264。 14.丑○○之應繼分為5/264。　 15.甲○○之應繼分為1/11。　 16.壬○○之應繼分為1/22。 17.卯○○之應繼分為3/44。 18.申○○之應繼分為5/44。 19.乙○○之應繼分為5/308。 20.丙○○之應繼分為5/308。 21.己○○之應繼分為5/308。 22.戊○○之應繼分為5/308。 23.丁○○之應繼分為5/308。 24.庚○○之應繼分為5/308。 25.辛○○之應繼分為5/308。 26.未○○之應繼分為5/44。 27.戌○○之應繼分為5/44。 28.酉○○之應繼分為5/44。 2 金沙鎮陽宅段259地號 同上 3 金沙鎮陽宅段262地號 同上 4 金沙鎮陽宅段324地號 同上 5 金沙鎮東珩段520地號 同上 6 金沙鎮東珩段553地號 同上 7 金沙鎮東珩段558地號 同上 8 金沙鎮東珩段560地號 同上 9 金沙鎮東珩段631地號 同上 10 金沙鎮東珩段660地號 同上 


附表八：陳篤權之繼承人之應繼分
姓　名 應繼分 癸○○(即陳慶德之繼承人) 5/264 寅○○(即陳慶德之繼承人) 5/264 巳○○(即陳慶德之繼承人) 5/264 午○○(即陳慶德之繼承人) 5/264 丑○○(即陳慶德之繼承人) 5/264 辰○○(即陳慶德之繼承人) 5/264 子○○(即陳天恒之繼承人) 5/352 宇○○(即陳天恒之繼承人) 5/352 玄○○(即陳天恒之繼承人) 5/352 黃○○(即陳天恒之繼承人) 5/352 天○○(即陳天恒之繼承人) 5/352 地○○(即陳天恒之繼承人) 5/352 亥○○(即陳天恒之繼承人) 5/352 宙○○(即陳天恒之繼承人) 5/352 甲○○ 1/11 壬○○(即陳榮宗之繼承人) 1/22 卯○○(即陳榮宗之繼承人) 3/44 申○○ 5/44 乙○○(即陳彩鳳之繼承人) 5/308 丙○○(即陳彩鳳之繼承人) 5/308 己○○(即陳彩鳳之繼承人) 5/308 戊○○(即陳彩鳳之繼承人) 5/308 丁○○(即陳彩鳳之繼承人) 5/308 庚○○(即陳彩鳳之繼承人) 5/308 辛○○(即陳彩鳳之繼承人) 5/308 戌○○ 5/44 未○○ 5/44 酉○○ 5/44